【裁判字號】    97,交聲,96
【裁判日期】    970324
【裁判案由】    違反道路交通管理處罰條例聲明異議
【裁判全文】
臺灣士林地方法院交通事件裁定          97年度交聲字第96號
原處分機關  臺北市交通事件裁決所
異  議  人
即受處分人  甲○○
上列受處分人因違反道路交通管理處罰條例案件，對於臺北市交
通事件裁決所於民國97年1 月14日所為之處分（原處分案號：北
市裁二字第裁22-ZAQ028926號），聲明異議，本院裁定如下：
    主  文
異議駁回。
    理  由
一、按汽車行駛於應繳費之公路、橋樑、隧道或輪渡，不依規定
    繳費者，處汽車所有人或駕駛人新臺幣（下同）3,000 元以
    上6,000 元以下罰鍰，並追繳欠費，道路交通管理處罰條例
    第27條第1 項定有明文。
二、原處分意旨略以：異議人即受處分人甲○○所有車號5011-E
    J 號自用小客車，於民國96年7 月22日上午8 時34分許，行
    經國道高速公路南下泰山收費站電子收費車道（第11車道）
    時，無e 通機或其他問題致未完成扣款，經通知異議人應於
    96年8 月25日前補繳，異議人未依期限繳納，國道公路警察
    局第一警察隊泰山分隊遂舉發其「汽車行駛於應繳費之公路
    不依規定繳費」之違規，裁決機關於97年1 月14日以北市裁
    二字第裁22-ZAQ028926號裁決書，依道路交通管理處罰條例
    第27條第1 項規定裁處異議人罰鍰新台幣3,000 元。
三、異議意旨略以：異議人兒子確實有收到繳款單，但忘記放置
    何處，在異議人收受罰單才得知此事，隔日並馬上匯款，因
    為異議人並未簽收，所以不知有繳款事宜，請求撤銷此違規
    單號云云。
四、經查，異議人甲○○所有之上開自小客車，於96年7 月22日
    上午8 時34分許，行經高速公路泰山收費站南下第11車道之
    電子收費車道，因無e 通機或其他問題致未完成扣款，經遠
    通電收股份有限公司通知於96年8 月25日前補繳，惟異議人
    仍未於期限內補繳通行費等情，有舉發違反道路交通管理事
    件通知單1 紙附卷可稽，復為異議人所不爭執。其次，本件
    補繳通行費通知單，業經遠通電收股份有限公司交付郵局以
    第000000000000號掛號信函，向異議人位於臺北市○○區○
    ○街178 號8 樓之1 之住所為送達，並於96年8 月21日由異
    議人住所地富貴大樓之管理人員簽收等情，有遠通電收股份
    有限公司97年2 月19日總發字第09700156號函、97年2 月29
    日總發字第09700192號函附之補繳通行費及作業處理費通知
    單、掛號郵件簽收（收據）清單各1 份在卷可憑。而處理違
    反道路交通管理事件，有關文書送達之程序，依行政程序法
    之規定。於應送達處所不獲會晤應受送達人時，得將文書付
    與有辨別事理能力之同居人、受雇人或應送達處所之接收郵
    件人員，道路交通管理事件統一裁罰基準及處理細則第5 條
    、行政程序法第73條第1 項分別定有明文。本件補繳通行費
    通知單既經異議人住處大樓之管理人員代為簽收，該通知單
    自96年8 月21日交付予該大樓之管理人員時，自已生合法送
    達之效力，且不因異議人實際上有無收受而有所異，況查，
    異議人於聲明異議狀內亦坦承其兒子確實有收到該補繳通行
    費通知單。從而，本件補繳通行費通知單既經合法送達予異
    議人，而異議人仍未於規定期限內補繳通行費，其確有行駛
    於應繳費之公路不依規定繳費之違規行為，應堪認定。至異
    議人之前開違規事實既經製單舉發，縱其事後補繳通行費用
    ，惟對於前開經舉發之違規事實亦不生影響，是異議人辯稱
    其未簽收，所以不知有繳款事宜，且於收受罰單後，隔日便
    繳納通行費，請求撤銷此違規單號云云，自不可採。
五、綜上所述，異議人所有上開車輛確有在前揭時、地，行駛於
    應繳費之公路不依規定繳費之違規行為，從而，原處分機關
    依道路交通管理處罰條例第27條第1 項規定，裁處異議人罰
    鍰3,000 元，核無違誤，本件異議人之異議為無理由，應予
    駁回。
據上論斷，應依道路交通案件處理辦法第19條，裁定如主文。
中    華    民    國    97    年    3     月    24    日
                  交通法庭法  官    許碧惠
以上正本證明與原本無異。
如不服本裁定，應於裁定送達後5 日內，向本院提出抗告狀。
                          書記官    徐仁豐
中    華    民    國    97    年    3     月    24    日


司法院資訊處製作；財團法人民間司法改革基金會備份。
